【裁判字號】    97,審訴緝,4
【裁判日期】    971128
【裁判案由】    違反槍砲彈藥刀械管制條例等
【裁判全文】
臺灣士林地方法院刑事判決             97年度審訴緝字第4號
公  訴  人  臺灣士林地方法院檢察署
被      告  乙○○
                    （另案於臺灣臺北監獄士林分監執行中）
指定辯護人  本院公設辯護人  甲○○
上列被告因違反槍砲彈藥刀械管制條例案件，經檢察官提起公訴
（96年度偵字第6850號），本院判決如下：
    主  文
乙○○未經許可，持有其他可發射子彈具有殺傷力之改造手槍，
累犯，處有期徒刑參年貳月，併科罰金新臺幣肆萬元，罰金如易
服勞役，以新臺幣壹仟元折算壹日，扣案仿WALTHER 廠PPS/S 型
半自動手槍換裝土造金屬槍管之改造手槍壹枝（含彈匣壹個，槍
枝管制編號：0000000000號）、金屬滑套壹個均沒收；又未經許
可持有子彈，累犯，處有期徒刑肆月，併科罰金新臺幣參萬元，
罰金如易服勞役，以新臺幣壹仟元折算壹日；又變造關於能力之
普通小型車駕駛執照，足以生損害於公眾及他人，累犯，處有期
徒刑月，變造「張子文」名義普通小型車駕駛執照上「乙○○
」之照片壹枚沒收。應執行有期徒刑參年伍月，併科罰金新臺幣
伍萬元，罰金如易服勞役，以新臺幣壹仟元折算壹日，扣案仿WA
LTHER 廠PPS/S 型半自動手槍換裝土造金屬槍管之改造手槍壹枝
（含彈匣壹個，槍枝管制編號：0000000000號）、金屬滑套壹個
、變造「張子文」名義普通小型車駕駛執照上「乙○○」之照片
壹枚沒收。
    事  實
一、乙○○前於民國93年間，因施用毒品案件，由臺灣板橋地方
    法院以93年度易字第955 號判決處有期徒刑7 月確定。再因
    施用毒品案件，經臺灣士林地方法院檢察署檢察官以94年度
    毒偵字第1445號提起公訴，經本院以94年度易字第786 號判
    決處有期徒刑8 月確定，上開2 罪接續執行，於95年11月12
    日縮刑期滿執行完畢。詎其仍不知悔改，明知可發射子彈具
    有殺傷力之各式槍砲、子彈及槍砲、彈藥之主要組成零件，
    均係違禁物品，未經許可不得非法持有，竟於(一)96年5 月21
    日晚上9 時30分許，在臺北縣淡水新市鎮附近某空地，收受
    真實姓名年籍不詳綽號「阿輝」之成年男子所交付之具殺傷
    力仿WALTHER 廠PPS/S 型半自動手槍換裝土造金屬槍管之改
    造手槍1 枝（含彈匣壹個，槍枝管制編號：0000000000號）
    、具有殺傷力之土造子彈5 顆（具直徑約8.0mm 金屬彈頭）
    、不具殺傷力之土造子彈1 顆及屬於槍砲主要組成零件之金
    屬滑套1 個等物，而非法持有之。(二)又另行起意，於96年5
    月24日下午1 時許，在臺北縣淡水鎮水碓地區之肯德基速食
    店內，收受真實年籍姓名不詳綽號「小傑」之成年男子所交
    付之具殺傷力之土造子彈4 顆（具直徑約8.8mm 金屬彈）、
    不具殺傷力之土造子彈1 顆，而非法持有之。(三)乙○○另為
    免遭查緝，於96年5 月27日晚上某時許，在其臺北縣淡水鎮
    ○○路76巷45號6 樓頂樓加蓋住處，將其兄張子文之普通小
    型車駕駛執照以彩色影印後，再換貼其本人之照片而變造之
    ，並隨身攜帶，足以生損害於張子文及監理機關管理之正確
    性。嗣於96年5 月28日晚上6 時37分許，乙○○駕駛張子文
    所有車牌UI-8661 號自用小客車行經臺北市○○區○○街2
    段413 號前時，因紅燈右轉且逆向行駛，為警駕車攔檢查獲
    ，並扣得上開改造手槍1 枝（含彈匣）、土造子彈11顆、滑
    套1 個及變造之「張子文」名義普通小型車駕駛執照等物。
二、案經臺北市政府警察局北投分局報告臺灣士林地方法院檢察
    署檢察官偵查起訴。
    理  由
壹、證據能力部分
一、內政部警政署刑事警察局96年6 月20日刑鑑字第0960081497
    號槍彈鑑定書固屬被告以外之人於審判外之書面陳述，惟上
    開鑑定書係內政部警政署刑事警察局實施鑑定之人員依專業
    知識經驗就送鑑事項，於例行之公務中，機械性陳述其判斷
    意見，記載於鑑驗通知書上以為證明具有殺傷力之情形，且
    查無顯不可信之情況，是上開鑑定書之性質為公務員職務上
    製作之證明文書，依刑事訴訟法第159 條之4 第1 款規定，
    自有證據能力。
貳、實體部分
一、上開事實，業據被告乙○○於警詢、檢察官偵查時及本院審
    理中坦承不諱（參見偵查卷第12至14頁、第64至65頁，本院
    96年度訴字第745 號卷第63至64頁、97年度審訴緝字第4 號
    卷第41頁、第51至55頁），核與證人即承辦警員韓忠翰於偵
    查中結證上開槍枝及子彈為被告所持有，並於查獲槍、彈現
    場自被告皮包內搜得變造之駕駛執照等情相符（檢察官及被
    告均同意有證據能力，參見97年度審訴緝字第4 號卷第51頁
    ），且扣案槍彈經警方報請檢察官同意送鑑定，經內政部警
    政署刑事警察局以性能檢驗法及試射法鑑驗，鑑定結果為：
    送鑑手槍1 枝（槍枝管制編號：0000000000號）係由仿WALT
    HER 廠PPK/S 型半自動手槍製造之槍枝，換裝土造金屬槍管
    改造而成，擊發功能良好，可擊發適用之子彈，認具殺傷力
    ；子彈部分，其中子彈5 顆認均係土造子彈，為直徑約8.8m
    m 金屬彈頭，採樣2 顆試射，1 顆可擊發，認具殺傷力，1
    顆不可擊發，認不具殺傷力；另子彈6 顆認均係土造子彈，
    為直徑8mm 金屬彈頭，採樣2 顆試射，均可擊發，認具殺傷
    力；滑套1 個認係金屬滑套（仿WALTHER 廠PPK/S 型半自動
    手槍製造），此有內政部警政署刑事警察局96年6 月20日刑
    鑑字第0960081497號槍彈鑑定書1 份（參見偵查卷第70至74
    頁）在卷可稽。又本院再將未試射之子彈全部送請內政部警
    政署刑事警察局以試射法鑑驗，其中具直徑約8.8mm 金屬彈
    頭之土造子彈，經試射可擊發，均具殺傷力，而具直徑約8.
    0mm 金屬彈頭之土造子彈，經試射，有1 顆無法擊發，其他
    均可擊發而具殺傷力，此有該局97年3 月3 日刑鑑字第0970
    025471號函附卷（參見本院96年度訴字第745 號卷第78頁）
    可憑。另有上開槍彈、滑套及變造之「張子文」名義普通小
    型車駕駛執照1 紙扣案可佐，復被告將其兄張子文之普通小
    型車駕駛執照以彩色影印後，再換貼其本人之照片而變造之
    ，並隨身攜帶，應認足以生損害於張子文及監理機關管理之
    正確性。本件事證明確，被告犯行洵堪認定，應依法論科。
二、核被告於犯罪事實一、(一)所為，係犯槍砲彈藥刀械管制條例
    第8 條第4 項之未經許可持有可發射子彈具有殺傷力之改造
    手槍罪、同條例第12條第4 項之之未經許可持有子彈罪及同
    條例第13條第4 項之未經許可持有槍砲主要組成零件罪。按
    未經許可持有槍、彈、零件，其持有之繼續為行為之繼續，
    至持有行為終了時均論為一罪，不得割裂，則包括持有該槍
    、彈、零件之行為，自亦為行為之繼續，其犯罪之完結須繼
    續至行為終了時為止，均只論為一罪而不得割裂。被告基於
    一個持有之犯意，以一持有行為同時觸犯前開3 罪名，為想
    像競合犯，應依刑法第55條之規定，從一重之持有可發射子
    彈具有殺傷力之改造手槍罪處斷；而被告於犯罪事實一、(二)
    所為，係犯同條例第12條第4 項未經許可持有子彈罪，被告
    以一持有行為同時持有4 顆有殺傷力之土造子彈，而觸犯5
    個相同罪名，為想像競合犯，應依刑法第55條之規定，從一
    罪處斷；再被告於犯罪事實一、(三)所為，則係犯刑法第212
    條變造特種文書罪。被告所犯上開犯罪，行為互殊，犯意個
    別，應分論併罰之。另被告有事實欄所載前科執行情形，其
    於前案有期徒刑執行完畢後，5 年內，再犯有期徒刑以上之
    本罪，為累犯。均應加重其刑。爰審酌被告未經許可寄藏槍
    枝、子彈及槍砲主要之組成零件，擁槍自重，影響社會治安
    ，惟並未實際將槍枝取出使用，仍未造成實際損害，其變造
    他人證件後尚未持以行使即遭查獲，所生危害猶屬輕微，另
    衡量被告犯罪之動機、目的、手段、智識程度，犯後坦承犯
    行之態度等一切情狀，分別量處如主文所示之刑，罰金部分
    並諭知易服勞役之折算標準，並依刑法第51條第5 款、第7
    款規定，就其有期徒刑及罰金部分定其應執行之刑，以示懲
    儆。扣案之仿WALTHER 廠PPK/S 型半自動手槍製造之改造手
    槍1 枝（含彈匣1 個，槍枝管制編號：0000000000號）及屬
    槍枝主要組成零件之土造金屬滑套1 個，均屬違禁物款，均
    應依刑法第38條第1 項第1 款之規定宣告沒收。另被告乙○
    ○於變造之「張子文」名義普通小型車駕駛執照影本上換貼
    之乙○○照片1 張，為被告所有供變造特種文書罪所用之物
    ，業經其供承明確，乃依刑法第38條第1 項第2 款之規定宣
    告沒收。至扣案具有殺傷力之土造子彈，因均經試射擊發，
    所剩彈殼、彈頭已不具有子彈之功能，當非違禁物，而扣案
    無法擊發、不具殺傷力之土造子彈，亦均非違禁物，爰均不
    為沒收之諭知，併予敘明。
據上論斷，應依刑事訴訟法第299 條第1 項前段，槍砲彈藥刀械
管制條例第8 條第4 項、第12條第4 項、第13條第4 項，刑法第
11條前段、第212 條、第47條第1 項、第55條、第38條第1 項第
1款 、第2 款、第51條第5 款、第7 款、第42條第3 項，判決如
主文。
本案經檢察官游儒倡到庭執行職務。
中    華    民    國    97    年    11   月    28    日
                  刑事第一庭審判長法  官  洪英花
                                  法  官  王沛雷
                                  法  官  雷雯華
以上正本證明與原本無異。
如不服本判決應於收受判決後10日內向本院提出上訴書狀，並應
應敘述具體理由。其未敘述上訴理由者，應於上訴期間屆滿後20
日內向本院補提理由書(均須按他造當事人之人數附繕本)「切勿
逕送上級法院」。
                                  書記官  陳如玲
中    華    民    國    97    年    11   月    28    日
附錄本案論罪科刑法條：
槍砲彈藥刀械管制條例第8 條4 項
未經許可，持有、寄藏或意圖販賣而陳列第1 項所列槍枝者，處
3 年以上10年以下有期徒刑，併科新臺幣700 萬元以下罰金。
槍砲彈藥刀械管制條例第12條第4 項
未經許可，持有、寄藏或意圖販賣而陳列子彈者，處 5 年以下有
期徒刑，併科新台幣 300 萬元以下罰金。
槍砲彈藥刀械管制條例第13條第4 項
未經許可，持有、寄藏或意圖販賣而陳列第1 項所列零件者，處
6 月以上5 年以下有期徒刑，併科新台幣300 萬元以下罰金。
 第1 項至第3 項之未遂犯罰之。
刑法第212 條
偽造、變造護照、旅券、免許證、特許證及關於品行、能力服務
或其他相類之證書、介紹書，足以生損害於公眾或他人者，處1
年以下有期徒刑、拘役或300 元以下罰金。
第1 項至第3 項之未遂犯罰之。


司法院資訊處製作；財團法人民間司法改革基金會備份。
